【裁判字號】    94,簡上,602
【裁判日期】    950223
【裁判案由】    稅捐稽徵法等
【裁判全文】
臺灣板橋地方法院刑事判決             94年度簡上字第602號
上  訴  人  甲○○
即  被  告
上列上訴人因稅捐稽徵法等案件，不服本院九十四年度簡字第一
八八號中華民國九十四年九月九日第一審判決（聲請簡易判決處
刑案號：九十三年度偵字第一八二○六號），提起上訴，本院管
轄之第二審合議庭改適用第一審通常程序審理，判決如下：
    主  文
原判決撤銷。
甲○○無罪。
    理  由
一、聲請簡易判決處刑書意旨略以：被告甲○○為臺北市○○區
    ○○街一一五號七樓、七樓之一宏都舞場有限公司（下稱宏
    都公司）之商業負責人，係依法應納稅之義務人。明知丙○○於民國八十八年間在宏都公司工作僅支薪新臺幣（下同）
    四十九萬二千元，竟與丙○○基於共同犯意，於八十九年間
    ，在宏都公司委請不詳會計人員，在其業務上製成八十八年
    度各類所得扣繳暨免扣繳憑單及營利事業所得稅結算申報書
    上，虛偽登載丙○○八十八年度共支領工資七十三萬八千元
    ，成為該公司營運成本，並持向臺灣省北區國元；稅局申報
    八十八年度營利事業所得稅，逃漏營利事業所得稅額六萬一
    千五百元，行使業務登載不實文書，足以生損害於國稅局對
    稅捐稽徵管理之正確性。因認被告甲○○涉犯刑法第二百十
    六條行使第二百十五條業務登戴不實文書罪嫌、捐稽徵法第
    四十一條罪嫌。
二、按犯罪事實應依證據認定之，無證據不得認定犯罪事實；又
    不能證明被告犯罪者，應諭知無罪之判決，刑事訴訟法第一
    百五十四條第二項、第三百零一條第一項分別定有明文。經
    核聲請意旨認被告甲○○涉有上開犯嫌，係以被告甲○○、
    共犯丙○○於偵查中自白、財政部臺灣省北區國稅局綜合所
    得稅核定通知書八十八年申報核定、宏都公司八十八年八月
    月薪資表、財團法人金融聯合徵信中心公司基本資料、財政
    部台北市國稅局財北國稅審三字第○九三○二三五九二六號
    函、財政部、台北市國稅局八十八年度營利事業所得稅結算
    申報核定通知書等，為其論據。
三、訊據被告甲○○堅決否認有何上開偽造文書及逃漏稅捐犯行
    ，辯稱：丙○○確為其公司員工，在八十八年間為維修人員
    ，負責舞臺、燈光等，其固定薪資每月四萬多元，當年度另
    外有請他抽空保養包廂音響器材，又支付二十幾萬元，所以
    該年度總共支付丙○○七十幾萬元，伊並沒有虛報丙○○薪
    資逃漏稅捐等語。經查：證人即宏都舞場有限公司總會計乙○○於本院審理中證稱：丙○○在八十八年間在宏都公司是
    作樂隊領班，每個月領四萬壹仟元本薪。本件之所以多爭執
    的二十幾萬，是因為我們每個月請他抽空保養包廂音響器材
    ，月包好像二萬零五百元。全年就有二十幾萬。他可能忘記
    有這一筆錢，可以提醒他（見本院九十五年一月十一日審判
    筆錄）。而經本院傳訊證人丙○○到院告以證人乙○○所言
    後，丙○○亦證稱：八十八年在宏都舞廳工作時每月薪水大
    概四萬一左右。證人乙○○作證所稱委托保養樂隊器材每月
    二萬五百元的酬勞，那是額外算的，期間大概是一年左右，
    所以一年就有二十四萬左右的收入。其告訴時所稱宏都公司
    虛報八十八年薪資多報二十幾萬，就是指這一筆錢，當時他
    們委託伊承包這份工作，伊認為那不是薪水。伊薪水固定是
    四萬一，這筆錢不算在薪資內。伊收到扣繳憑單時，已經離
    職，又找不到被告甲○○，才會提告等語（見本院九十五年
    二月九日審判筆錄）。是揆諸前開證人說明，足認丙○○於
    八十八年在宏都公司確實有收到二筆薪資分別為四十九萬二
    千元及二十四萬六千元無訛，被告並無浮報丙○○薪資使宏
    都公司逃漏八十八年度營利事業所得稅之情。本件應係告訴
    人丙○○因誤認該筆二十四萬六千元之給付並非薪資範圍而
    提起告訴無訛，被告所辯應堪予採信。
四、綜上所述，公訴人所舉之證據尚不足證明被告犯罪，復查無
    其他積極、確切之證據足資證明被告確有偽造文書及逃漏稅
    捐犯行，而按地方法院簡易庭對被告為簡易判決處刑後，經
    提起上訴，而地方法院合議庭認應為無罪判決之諭知者，依
    刑事訴訟法第四百五十五條之一第三項準用第三百六十九條
    第二項之規定意旨，應由該地方法院合議庭撤銷簡易庭之判
    決，改依第一審通常程序審判（最高法院九十一年度臺非字
    第二一號判決意旨參照）。揆諸前揭判例意旨及說明，本案
    既不能證明被告犯罪，原審未察，遽予論罪科刑，容有未洽
    ，被告以此指摘原判決不當，為有理由，自應撤銷原判決，
    逕依通常程序為第一審判決並為被告無罪之諭知。
據上論斷，應依刑事訴訟法第455 條之1第1項、第3項、第369條
第 1項前段、第364條、第301條第1項，判決如主文。
本案經檢察官陳鴻濤到庭執行職務。
中    華    民    國    95    年    2     月    23    日
          刑事第九庭  審判長法  官  胡堅勤
                            法  官  崔玲琦
                            法  官  李君豪
以上正本證明與原本無異。
如不服本判決，應於判決送達後10日內，向本院提出上訴狀。
                            書記官  蕭汝芳
中    華    民    國    95    年    2     月    23    日


司法院資訊處製作；財團法人民間司法改革基金會備份。
